【裁判字號】    97,易,1261
【裁判日期】    970815
【裁判案由】    賭博
【裁判全文】
臺灣彰化地方法院刑事判決              97年度易字第1261號
聲  請  人  台灣彰化地方法院檢察署檢察官
被      告  甲○○
上列被告因賭博案件，經檢察官聲請簡易判決處刑（97年度偵字
第4713號），本院北斗簡易庭認不宜逕以簡易判決處刑（97年度
斗簡字第414號），移由本院改依通常程序審理，本院依簡式審
判程序判決如下：
    主  文
甲○○共同意圖營利，聚眾賭博，處有期徒刑貳月，如易科罰金
，以新台幣壹仟元折算壹日。扣案如附表所示之物均沒收。
    事  實
一、甲○○於民國96年年中某日起至97年1月31日止，受雇於林
    正元（經本院以97年度簡字第164號判決判處罪刑）所經營
    之「北海道電子遊戲場」、「必勝電子遊戲場」，月薪為新
    台幣（下同）1萬8千元，擔任兌換代幣及洗分兌換現金之工
    作。而林正元所經營之北海道電子遊戲場址設於彰化縣社頭
    鄉○○村○○路○段101號，必勝電子遊戲場設於同路段103
    號，必勝電子遊戲場並借用甲○○之名義登記為負責人。林
    正元於上開公眾得出入之電子遊戲場內擺設「超悟空」、「
    幸運賽狗」等43台賭博性電子遊戲機，另於97年2月間，以
    月薪2萬5千元僱用巫愛宜（經本院以97年度簡字第164號判
    決判處罪刑）。甲○○與林正元、巫愛宜遂基於與不特定人
    賭博財物及意圖營利供給賭博場所、聚眾賭博之犯意聯絡，
    由甲○○、巫愛宜2人輪班從事前開工作，賭客先以1比1之
    比率以現金向甲○○、巫愛宜2人兌換代幣，再持代幣投入
    機台，由賭客以不等之比例押注把玩，若未押中，則所投入
    之代幣即歸林正元所有，如押中則可贏得倍數不等之分數，
    甲○○或巫愛宜即依賭客操作之電子遊戲機台所顯示之積分
    發給寄分卡，如賭客要求兌換現金時，則由甲○○或巫愛宜
    依計分卡之分數兌換現金予賭客。嗣於97年2月5日18時許，
    賭客蕭堅翔（經本院以97年度簡字第164號判決判處罪刑）
    至上開電子遊戲場內，以前開方式賭玩「超悟空」電子遊戲
    機台，迄同日19時許，贏得彩金2千分，蕭堅翔向巫愛宜表
    示欲洗分兌換現金，巫愛宜遂交付現金2千元予蕭堅翔，而
    為警當場查獲，並扣得「超悟空」等電子遊戲機台43台、代
    幣36包、賭資20,730元、監視器1組（另扣於本院97年度簡
    字第164號案件）。
二、案經彰化縣警察局田中分局報告台灣彰化地方法院檢察署檢
    察官聲請簡易判決處刑。
    理  由
一、本件被告甲○○所涉係死刑、無期徒刑、最輕本刑為3年以
    上有期徒刑或高等法院管轄第一審案件以外之罪，並於本院
    行準備程序時就被訴事實為有罪之陳述，本院合議庭依刑事
    訴訟法第273條之1規定，經評議結果，裁定改由受命法官獨
    任行簡式審判程序，合先敘明。
二、上揭事實，業據被告甲○○坦承不諱，核與證人林正元、蕭
    堅翔、巫愛宜於警詢或偵查中證述相符，復有彰化縣政府營
    利事業登記證影本、現場圖在卷可佐。本件事證明確，被告
    犯行，洵堪認定。
三、按刑事法若干犯罪行為態樣，本質上原具有反覆、延續實行
    之特徵，立法時既予特別歸類，定為犯罪構成要件之行為要
    素，則行為人基於概括之犯意，在密切接近之一定時、地持
    續實行之複次行為，倘依社會通念，於客觀上認為符合一個
    反覆、延續性之行為觀念者，於刑法評價上，即應僅成立一
    罪。學理上所稱「集合犯」之職業性、營業性或收集性等具
    有重複特質之犯罪均屬之，例如經營、從事業務、收集、販
    賣、製造、散布等行為概念者是。查被告自96年年中受雇於
    上開遊戲場時起，至97年1月31日止，利用電子遊戲機與在
    場不特定賭客對賭，反覆密接提供場所並聚集不特定之人多
    次向電子遊戲機下注賭博，藉此牟利，此種犯罪形態，本質
    上即具有反覆性，其基於單一犯意，在密切接近之一定時間
    及空間內反覆從事賭博性之電動玩具業，無非執行業務所當
    然，於行為概念上，應認係包括一罪。核被告所為，係犯刑
    法第266條第1項前段之賭博罪、第268條前段之意圖營利供
    給賭博場所罪及同條後段之意圖營利聚眾賭博罪。被告與共
    犯林正元及巫愛宜間，有犯意聯絡及行為分擔，為共同正犯
    。又被告所犯上開3罪間，乃係基於一個賭博犯意之決定，
    達成同一犯罪之各個舉動，屬法律概念之一行為，是其一行
    為觸犯上開3罪名，應依刑法第55條想像競合犯規定，從情
    節較重之聚眾賭博罪處斷。爰審酌被告甲○○素行尚佳，並
    無前科，有台灣高等法院被告前案紀錄表附卷可參，暨受雇
    於人賺取生活所需等一切情狀，量處如主文所示之刑，並諭
    知易科罰金之折算標準。
四、扣於本院97年度簡字第164號案件之「超悟空」等電子遊戲
    機台43台、代幣36包係當場賭博之器具，賭資20,730元係在
    賭台或兌換籌碼處之財物，不問屬於犯人與否，均應依刑法
    第266條第2項規定諭知沒收；監視器1組係共犯林正元所有
    ，供犯罪所用之物，應依刑法第38條第1項第2款規定沒收之
    。
據上論斷，應依刑事訴訟法第452條、第273條之1第1項、第299
條第1項前段，刑法第28條、第266條第1項前段、第2項、第268
條、第55條、第41條第1項前段、第38條第1項第2款，刑法施行
法第1條之1，判決如主文。
本案經檢察官蔡明達到庭執行職務
中    華    民    國     97    年    8    月    15    日
                  刑事第六庭    法      官  林欣苑
以上正本證明與原本無異。
如不服本判決，應於判決送達後10日內，向本院提出上訴書狀，
上訴書狀應「敘述具體上訴理由」，並按他造當事人之人數附繕
本。「切勿逕送上級法院」。
中    華    民    國     97    年    8    月    15    日
                                書  記  官  楊筱惠
附表
┌────┬────────────────────┐
│編  號  │名稱及數量                              │
├────┼────────────────────┤
│一      │賭資共新台幣20,730元                    │
├────┼────────────────────┤
│二      │代幣36包                                │
├────┼────────────────────┤
│三      │電子遊戲機台43台                        │
├────┼────────────────────┤
│四      │監視器1組                               │
└────┴────────────────────┘


司法院資訊處製作；財團法人民間司法改革基金會備份。
